hr-HR: Značajke češlja: Antistatički; Antibakterijsko; Otporan na kemikalije; Ekološki prihvatljiv materijal; Ergonomska ručka; Fleksibilna; Sklopivo; Otporno na toplinu; Lagana; Vrhovi za masažu vlasišta; Ostalo
pl: Cechy grzebienia: Antystatyczny; Antybakteryjny; Odporny na chemikalia; Materiał przyjazny środowisku; Ergonomiczna rękojeść; Elastyczne; Składany; Odporne na wysokie temperatury; Lekkie; Końcówki do masażu skóry głowy; Inne
el: Χαρακτηριστικά χτένας: Αντιστατική; Αντιβακτηριδιακό; Ανθεκτική σε χημικά; Οικολογικό υλικό; Εργονομική λαβή; Εύκαμπτο; Αναδιπλούμενο; Ανθεκτική στη θερμότητα; Μικρού βάρους; Άκρες μασάζ τριχωτού; Άλλο
de: Kammmerkmale: Antistatisch; Antibakteriell; Chemikalienbeständig; Umweltfreundliches Material; Ergonomischer Handgriff; Flexibel; Klappbar; Hitzebeständig; Leicht; Kopfhautmassage-Spitzen; Sonstiges
zh-TW: 梳子特點: 防靜電; 抗菌; 耐化學品; 環保材質; 人體工學手把; 柔韌; 折疊式; 耐熱; 輕盈; 頭皮按摩齒尖; 其他
tr: Tarak özellikleri: Anti-statik; Antibakteriyel; Kimyasala dayanıklı; Çevre dostu malzeme; Ergonomik sap; Esnek; Katlanabilir; Isıya dayanıklı; Hafif; Saç derisi masaj uçları; Diğer
pt-BR: Características do pente: Antiestático; Antibacteriano; Resistente a químicos; Material ecológico; Alça ergonômica; Flexível; Dobrável; Resistente ao calor; Leve; Pontas massageadoras para couro cabeludo; Outro
hu: Fésű jellemzői: Antisztatikus; Antibakteriális; Vegyszerálló; Környezetbarát anyag; Ergonomikus fogantyú; Flexibilis; Összehajtható; Hőálló; Könnyű; Fejbőr masszírozó hegyek; Egyéb
cs: Vlastnosti hřebenu: Antistatický; Antibakteriální; Odolný vůči chemikáliím; Ekologický materiál; Ergonomická rukojeť; Pružná; Skládací; Tepelná odolnost; Lehké; Masážní hroty na pokožku hlavy; Jiné
sk-SK: Vlastnosti hrebeňa: Antistatický; Antibakteriálny; Odolný voči chemikáliám; Ekologický materiál; Ergonomická rukoväť; Flexibilný; Sklopný; Teplovzdorný; Ľahký; Masážne hroty na pokožku hlavy; Iné
ja: くし機能: 静電気防止; 抗菌; 耐薬品性; エコフレンドリー素材; 人間工学に基づいたハンドル; フレキシブル; 折りたたみ式; 耐熱性; 軽量; 頭皮マッサージチップ; その他
zh-CN: 梳子特征: 防静电; 抗菌; 耐化学腐蚀; 环保材料; 符合人体工学的手柄; 灵活式; 折叠式; 耐热; 轻质; 头皮按摩梳齿; 其他
th: คุณสมบัติหวี: ป้องกันไฟฟ้าสถิต; ต้านแบคทีเรีย; ทนสารเคมี; วัสดุเป็นมิตรกับสิ่งแวดล้อม; ที่จับตามหลักสรีรศาสตร์; ขอบยืดหยุ่น; แบบพับได้; ทนต่อความร้อน; น้ำหนักเบา; ปลายนวดหนังศีรษะ; อื่นๆ
en: Comb features: Anti-static; Antibacterial; Chemical resistant; Eco-friendly material; Ergonomic handle; Flexible; Foldable; Heat resistant; Lightweight; Scalp massaging tips; Other
sl-SI: Značilnosti glavnika: Antistatični; Antibakterijsko; Odporen proti kemikalijam; Okolju prijazen material; Ergonomski ročaj; Prilagodljiv; Zložljiv; Odporno na vročino; Lahek; Konice za masažo lasišča; Drugo
vi: Tính năng lược: Chống tĩnh điện; Kháng khuẩn; Chống hóa chất; Chất liệu thân thiện môi trường; Tay nắm tiện dụng; Mềm dẻo; Gập; Chịu nhiệt; Hạng nhẹ; Đầu massage da đầu; Khác
pt-PT: Características do pente: Antiestático; Antibacteriano; Resistente a químicos; Material ecológico; Manípulo ergonómico; Flexível; Dobrável; Resistente ao calor; Leveza; Pontas massageadoras do couro cabeludo; Outro
sv: Kamegenskaper: Antistatisk; Antibakteriell; Kemikalieresistent; Miljövänligt material; Ergonomiskt handtag; Flexibel; Vikbar; Värmebeständig; Lättvikt; Hårbottenmassagespetsar; Övrigt
bg-BG: Характеристики на гребена: Антистатичен; Антибактериален; Устойчив на химикали; Екологичен материал; Ергономична дръжка; Гъвкав; Сгъваем; Термоустойчив; Олекотен; Накрайници за масаж на скалпа; Други
da: Kamfunktioner: Antistatisk; Antibakteriel; Kemikalieresistent; Miljøvenligt materiale; Ergonomisk håndtag; Fleksibel; Sammenfoldelig; Varmeresistent; Letvægts; Hovedbundsmassagespidser; Andet
nb: Kamfunksjoner: Antistatisk; Antibakteriell; Kjemikalieresistent; Miljøvennlig materiale; Ergonomisk håndtak; Fleksibel; Sammenleggbar; Varmeresistent; Lett; Hodebunnsmassasjepigger; Annet
fi: Kamman ominaisuudet: Antistaattinen; Antibakteerinen; Kemikaalia kestävä; Ympäristöystävällinen materiaali; Ergonominen kahva; Joustava; Taitettava; Lämmönkestävä; Kevyt; Päänahkaa hierovat kärjet; Muu
fr: Caractéristiques du peigne: Antistatique; Antibactérien; Résistant aux produits chimiques; Matériau écologique; Poignée ergonomique; Flexible; Pliable; Résistant à la chaleur; Léger; Embouts de massage du cuir chevelu; Autre
lt-LT: Šukų savybės: Antistatinis; Antibakterinis; Atsparus chemikalams; Ekologiška medžiaga; Ergonomiška rankena; Lankstus; Sulankstomas; Atsparus karščiui; Skystas; Galvos odos masažo antgaliai; Kita
ko: 빗 기능: 정전기 방지; 항균; 화학물질 저항; 친환경 소재; 인체공학적 손잡이; 유연함; 접이식; 내열성; 경량; 두피 마사지 팁; 기타
es: Características del peine: Antiestático; Antibacteriano; Resistente a químicos; Material ecológico; Empuñadura ergonómica; Flexible; Plegable; Resistente al calor; Liviano; Puntas masajeadoras del cuero cabelludo; Otros
ru: Характеристики расчески: Антистатический; Антибактериальный; Устойчивый к химикатам; Экологичный материал; Эргономичная ручка; Гибкий; Складной; Термостойкий; Легкий; Массажные зубчики для кожи головы; Другой
it: Caratteristiche del pettine: Antistatico; Antibatterico; Resistente ai prodotti chimici; Materiale ecologico; Maniglia ergonomica; Flessibile; Pieghevole; Resistente al calore; Leggero; Punte massaggianti per il cuoio capelluto; Altro
ro-RO: Caracteristicile pieptenelui: Antistatic; Antibacterian; Rezistent la substanțe chimice; Material ecologic; Mâner ergonomic; Flexibil; Pliabil; Rezistență la căldură; Ușoară; Vârfuri pentru masajul scalpului; Altele
nl: Kamkenmerken: Antistatisch; Antibacterieel; Chemisch bestendig; Milieuvriendelijk materiaal; Ergonomisch handvat; Flexibel; Opvouwbaar; Hittebestendig; Lichtgewicht; Hoofdhuid massagepunten; Andere